【裁判字號】    98,交簡上,140
【裁判日期】    990430
【裁判案由】    過失傷害
【裁判全文】
臺灣桃園地方法院刑事判決           98年度交簡上字第140號
上  訴  人  臺灣桃園地方法院檢察署檢察官
被      告  丁○○
上  訴  人
即  被  告  乙○○
輔  佐  人  丙○○即被告之父.
選任辯護人  羅紀雄律師
上列上訴人因被告犯過失傷害案件，不服本院交通法庭民國97年
12月31日97年度桃交簡字第2772號第一審刑事簡易判決（聲請簡
易判決處刑案號：97年度偵字第6314號），提起上訴，本院管轄
之第二審合議庭判決如下：
    主  文
原判決關於乙○○犯過失傷害罪部分撤銷。
乙○○因過失傷害人致重傷，處有期徒刑肆月，如易科罰金，以
新臺幣壹仟元折算壹日。
其餘部分上訴駁回。
    事  實
一、丁○○於民國96年12月25日中午至下午2 時許，在桃園縣桃
    園市○○街飲用啤酒約3 、4 瓶後，於同日下午5 時許，明
    知當日飲酒已達不能安全駕駛之狀態，竟仍騎乘車號N6Y-70
    8 號重型機車離去，同日下午5 時40分許，沿桃園市○○路
    ○道，由建國東路往大智路方向行駛，至桃園市○○路30號
    前，本應注意車前狀況，並隨時採取必要之安全措施，且當
    時天候晴、夜間有照明、路面乾燥、無缺陷、無障礙物，依
    當時狀況並無不能注意之情事，竟疏未注意，貿然直行，適
    有乙○○騎乘車號RJ3-752 號輕型機車，自桃園市○○路34
    號起駛，左轉於興邦路上往建國東路方向逆向行駛，欲橫越
    興邦路，駛至上開地點，原應注意車前狀況，並遵守行車方
    向之規定，且依當時天候晴、夜間有照明、路面乾燥、無缺
    陷、無障礙物，並無不能注意之情形，竟不慎與丁○○上開
    車號N6Y-708 號重型機車碰撞，致丁○○受有頭部外傷併顏
    面骨折、頸椎第3 至6 節脊髓損傷併4 肢無力、左眼挫傷併
    視神經動眼神經受傷及右手腕關節損傷等傷害，而有重大不
    治或難治之重傷害，乙○○則受有腦震盪、頭皮血腫、顏面
    擦傷、胸部挫傷及肩部挫傷等傷害。嗣警方據報到場處理，
    將丁○○、乙○○送醫救治，並對丁○○抽血檢驗酒精濃度
    ，驗得酒精濃度值達每毫升215. 4毫克（換算呼氣酒精濃度
    值每公升1.07毫克），已達不能安全駕駛之標準，始悉上情
    。
二、案經丁○○、乙○○分別訴由桃園縣政府警察局桃園分局報
    告臺灣桃園地方法院檢察署檢察官偵查起訴。
    理  由
壹、證據能力部分：
一、被告乙○○警詢自白之證據能力：按被告之自白非出於強暴
    、脅迫、利誘、詐欺、疲勞訊問、違法羈押或其他不正之方
    法，且與事實相符者，得為證據，刑事訴訟法第156 條第1
    項定有明文。證人乙○○雖證稱：伊警詢中稱從工廠出來馬
    上左轉，是因為當時腦震盪，記憶不清云云。然查，證人即
    桃園縣政府警察局交通隊桃園分隊員警高健育到庭證稱：伊
    製作證人乙○○之警詢筆錄時有詢問乙○○，當時他的意識
    是清楚的等語明確（見本院簡上字卷第149 頁），證人高健
    育為執勤警員，與證人乙○○互不相識，亦無仇怨，復到庭
    具結為以上之證述，應無甘冒偽證重罪而設詞誣陷證人乙○
    ○之理，其證詞應可採信，證人乙○○證稱其案發當時腦震
    盪記憶不清云云，應非可採。此外，證人乙○○於警詢筆錄
    製作時，員警與證人乙○○係採一問一答之方式，過程時有
    停頓，由員警製作筆錄，並無事先由員警完成筆錄，證人乙
    ○○再依照筆錄陳述之情形，業經本院勘驗證人乙○○警詢
    筆錄光碟無訛（見本院簡上字卷第98頁），警詢筆錄製作完
    成後並經其閱讀簽名（見偵查卷第15頁），是上開警詢筆錄
    之製作過程並無違背其自由意志之情形，復無證據可認其於
    警詢時所為之陳述係公務員違背法定程序所取得。綜上，堪
    認被告乙○○前開警詢時所為對己部分之自白有證據能力。
二、證人丁○○警詢筆錄之證據能力：按刑事訴訟法第159 條第
    1 項規定：「被告以外之人於審判外之言詞或書面陳述，除
    法律有規定者外，不得作為證據」，考其立法本旨係以證人
    於審判外之言詞或書面陳述，屬於傳聞證據，此項證據，當
    事人無從直接對於原供述者加以詰問，以擔保其真實性，法
    院亦無從直接接觸證人而審酌其證言之憑信性，違背直接審
    理及言詞審理之原則，除具有必要性及信用性情況之除外者
    外，原則上不認其有容許性，自不具證據能力。經查，選任
    辯護人羅紀雄律師雖為被告乙○○辯護稱：就被告丁○○所
    製作之筆錄，乃事後經他人指點並由警方以引導方式所製作
    ，況被告丁○○意識不清云云。然查，證人丁○○之警詢筆
    錄光碟，業經本院勘驗，結果為員警係採一問一答之方式進
    行，由員警詢問後證人丁○○再依據問題陳述，就時間地點
    及記憶不清之部分，均具體詳實陳述，並無意識不清之情形
    ，亦無警察先製作完成筆錄之後請證人丁○○照念之情形，
    由於證人丁○○當時臥病在床，因此筆錄製作完成後，員警
    請丁○○之子曾建倫朗讀筆錄內容予證人丁○○確認之後簽
    名無誤，有本院勘驗筆錄在卷可稽（見本院簡上字卷第95頁
    ）。參以證人即桃園縣政府警察局交通隊桃園分隊員警高健
    育到庭證稱：伊有製作丁○○的筆錄，他說他可以接受詢問
    ，意識清楚等語明確（見本院簡上字卷第148 頁），是選任
    辯護人上開所辯，並非可採，上開警詢所為之證述具有可信
    性之特別情況，而此又為證明犯罪事實之必要證據，依上開
    規定，證人丁○○之警詢筆錄，有證據能力。
三、道路交通事故現場圖之證據能力：選任辯護人羅紀雄律師為
    被告乙○○辯護稱：現場圖製作並不實在云云。然查，據證
    人即本件現場圖製作人桃園縣政府警察局交通隊桃園分隊員
    警高健育於本院審理時解釋稱：伊原本是依王弘湘交給伊的
    現場草圖製作本件現場圖，之後在檢察官訊問時，才知道34
    號、30號有兩百多公尺這麼遠，本件應該不是34號正前方，
    從現場基準點即30號門牌柱子來看，撞擊點應該是30號左方
    10.6公尺，我們選定基準點都是以最為明顯的的地點，而最
    明顯的地點就是門牌柱子等語（見本院簡上字卷第147-149
    頁）；且據證人即桃園縣政府警察局桃園分局大樹派出所員
    警劉建柏到庭證稱：伊是第一個到現場的員警，印象中本案
    發生地點在桃園市○○路30號等語（見本院簡上字卷第143-
    144 頁），參以員警高健育嗣後至現場繪製並提出之桃園市
    ○○路30號、34號相關位置圖、現場照片（見本院簡上字卷
    第16 1-164、165 之2 頁），對照本件案發時現場照片（見
    本院簡上字卷第164 頁、偵查卷第29頁上方），本件發生之
    位置確實應為桃園市○○路30號無訛，道路交通事故現場圖
    繪製本件發生之位置接近桃園市○○路34號（見偵查卷第24
    頁），明顯有誤，此部分應排除不予援用，然道路交通事故
    現場圖其餘有關本件事故發生於桃園市○○路往大智路方向
    等情，業據證人丁○○於警詢、原審訊問、本院準備程序及
    審理時、證人乙○○於警詢時證述甚詳（詳如後述），且有
    現場照片在卷可證（被告丁○○騎乘車號N6Y-708 號重型機
    車及被告所騎乘車號RJ3-752 號輕型機車均為於桃園市○○
    路往大智路方向，僅安全帽、部分碎片散落興邦路往建國東
    路方向見本院簡上字卷第164 頁、偵查卷第29頁上方），應
    與事實相符。按除顯有不可信之情況外，公務員於職務上製
    作之文書、證明文書得為證據，刑事訴訟法第159 條之4 第
    1 款定有明文。蓋此等文書係公務員依其職權所為，與其責
    任、信譽攸關，若有錯誤、虛偽，公務員可能因此負擔刑事
    及行政責任，從而其正確性高，且文書經常處於可受公開檢
    查之狀態，設有錯誤，甚易發現而予及時糾正，是其真實之
    保障性甚高。經查，據證人即桃園縣政府警察局龜山分局龜
    山交通小隊員警甲○○於本院審理時證稱：伊當天最先到達
    現場，因為該處一邊是龜山分局轄區，一邊是桃園分局轄區
    ，伊到現場確定撞擊點是桃園分局轄區，伊就跟勤務中心回
    報，勤務中心請轄區派出所先到，然後通知交通分隊的人過
    來，現場圖不是伊製作，因為不是伊轄區，因此就交給桃園
    分局的人，之後大樹派出所的人很快就到，伊就在現場幫忙
    疏導交通等語（見本院簡上字卷第189 頁）；證人劉健柏於
    本院審理時證稱：本件通報後伊第一個到現場，伊當天有管
    制交通，並通報勤務中心，並請求交通隊支援，是否有先行
    繪製草圖，伊沒有印象等語（見本院簡上字卷第143 頁）；
    證人即桃園縣政府警察局交通隊桃園分隊員警王弘湘雖於本
    院審理時證稱：伊是到大澍派出所接案，交給高健育處理等
    語（見本院簡上字卷第145-146 頁）；證人高健育雖於本院
    審理時證稱：本件車禍伊並沒有到現場處理，現場圖之電腦
    製作人是伊，伊是根據現場草圖所製作，該案件是王弘湘交
    給伊的，伊不清楚誰製作現場草圖等語（見本院簡上字卷第
    147-148 頁），依各證人所言，本件道路交通事故現場圖草
    圖應係大樹派出所員警製作，承辦員警高健育才執為範本製
    作本件道路交通事故現場圖，故該現場圖仍係公務員依職權
    所製作，是除桃園市○○路34號前之位置應為同路段30號外
    ，其餘部分並無顯不可信之情形，應具有證據能力。
四、按除顯有不可信之情況外，公務員於職務上製作之文書、證
    明文書得為證據，刑事訴訟法第159 條之4 第1 款定有明文
    （詳如前述）。查附於偵查卷之員警製作之桃園交通分隊移
    送酒駕案件刑法第一百八十五條之三案件觀察紀錄表、道路
    交通事故調查報告表(一)(二)係由公務員依其職權所製作，且無
    顯不可信之情形，自有證據能力。又按從事業務之人於業務
    上或通常業務過程所須製作之紀錄文書、證明文書得為證據
    ，刑事訴訟法第159 條之4 第2 款亦定有明文。查附於偵查
    卷之長庚紀念醫院診斷證明書、財團法人天主教聖保祿修女
    會醫院診斷證明書等件，係醫師就其診斷治療病患結果，所
    出具之證明書，乃從事醫療業務之醫師，據其業務上過程所
    製作之病歷紀錄製作而成之證明文書；又依醫師法第17條規
    定，醫師如無法令規定之理由，不得拒絕診斷書之交付。且
    若出具與事實不符之診斷書，依同法第28條之4 之規定，處
    新臺幣10萬元以上50萬元以下罰鍰，得併處限制執業範圍、
    停業處分1 個月以上1 年以下或廢止其執業執照；情節重大
    者，並得廢止其醫師證書，其處分非輕，醫師出具時當知所
    慎重，是前引診斷證明書之真實性極高，復無證據顯示該診
    斷證明書存有詐偽或虛飾情事而有顯不可信之情況，自得作
    為證據。
五、本案所引用其餘供述及非供述證據，經本院依法踐行調查證
    據程式，檢察官、被告及其選任辯護人均不爭執各該證據之
    證據能力，且亦查無依法應排除其證據能力之情形，是後述
    所引用證據之證據能力均無疑義，併予敘明。
貳、實體部分：
一、訊據被告丁○○對於其酒後駕車、過失傷害之事實坦承不諱
    ；上訴人即被告乙○○（下稱被告乙○○）則矢口否認有何
    過失傷害之犯行，辯稱：伊是從日翔科技公司出發後先過馬
    路，然後於興邦路上往建國東路方向直行，撞到前伊並沒有
    看到被告丁○○的車子，是被告丁○○逆向行駛云云；選任
    辯護人羅紀雄律師為被告乙○○辯護稱：被告乙○○於車禍
    發生時，因被撞成腦震盪、頭昏吐血、胸腔內出血，受傷送
    醫急救，導致現場處理之員警在未經詢問被告乙○○之情形
    下製作與事實不符之現場圖，實則本件係因被告丁○○喝酒
    、逆向行駛於被告乙○○行車路線，斜斜橫越車道駛來撞上
    被告乙○○機車，過失責任全在被告丁○○，請鈞院至現場
    履勘云云，經查：
  (一)被告丁○○酒後駕車、過失傷害部分：
    被告丁○○酒後駕車、過失傷害乙○○之事實，業據被告丁
    ○○自承：伊承認有過失傷害、酒後駕車等語明確。此外，
    並有天主教聖保祿醫院臨床病理檢驗報告單（被告丁○○於
    96年12月25日在院內抽血檢驗，驗得酒精濃度值達每毫升21
    5. 4毫克，換算呼氣酒精濃度值每公升1.07毫克）、桃園交
    通分隊移送酒駕案件刑法第一百八十五條之三案件觀察紀錄
    表、財團法人天主教聖保祿修女會醫院診斷證明書（被告乙
    ○○受有腦震盪、頭皮血腫、顏面擦傷、胸部挫傷及肩部挫
    傷等傷害）、道路交通事故現場圖、道路交通事故調查報告
    表、現場照片、員警製作提出之現場位置圖、照片在卷可證
    （見偵查卷第19、2123-29 頁，本院簡上字卷第161-164 、
    165 之2 頁）。
  (二)被告乙○○過失傷害部分：
  1.被告乙○○騎乘車號RJ3-752 號輕型機車逆向行駛於桃園市
    ○○路往大智路方向，而與丁○○騎乘車號N6Y-708 號重型
    機車於興邦路30號前發生碰撞之事實，業據證人丁○○於警
    詢、原審訊問、本院準備程序及審理時證稱：伊於96年12月
    25日下午5 時40分許，騎乘車號N6Y-708 號重型機車，在桃
    園縣興邦路30號前，與被告乙○○所騎乘車號RJ3-752 號輕
    型機車發生碰撞，伊一路靠右沿桃園市○○路往大智路方向
    行駛，對方機車車頭撞上伊機車右側把手下方等語甚詳（見
    偵查卷第7-8 頁，本院簡上字卷第64、227 頁）；且據被告
    乙○○於警詢時自承：伊於96年12月25日下午5 時40分許，
    在桃園市○○路30號前，與被告丁○○所騎乘車號N6Y-70 8
    號重型機車發生碰撞，伊當時騎乘車號RJ3- 752號輕型機車
    ，伊是從桃園市○○路34號出發，欲橫越道路往建國東路方
    向行駛，突然一輛機車行經肇事地點，直接撞過來，對方機
    車車頭撞倒伊機車車頭等語甚詳（見偵查卷第13-14 頁）；
    且本件事故發生地點為桃園市○○路30號前，業經本院認定
    如前，此外，並有道路交通事故現場圖、道路交通事故調查
    報告表、現場照片、員警製作提出之現場位置圖、照片在卷
    可證（見偵查卷第24-29 頁，本院簡上字卷第161-164 、
    165之2 頁）。
  2.被告乙○○雖辯稱：伊是從日翔科技公司出發後先過馬路，
    然後於興邦路上往建國東路方向直行，撞到前伊並沒有看到
    被告丁○○的車子，是被告丁○○逆向行駛云云。然查：被
    告另於本院審理時供稱：被告丁○○是從伊右側斜線橫越伊
    車道，速度很快云云（見本院簡上字卷第192 頁），對於其
    所騎乘機車與被告丁○○機車撞倒前，是否看到被告丁○○
    之行車情形，前後供述不一，所言是否屬實，已值懷疑。況
    倘被告乙○○所辯被告丁○○當時從其右側斜線橫越其車道
    屬實，被告丁○○所騎乘機車之車損應為機車左側（參考選
    任辯護人所提出之現場圖，見本院桃交簡字卷第49頁）。然
    被告丁○○騎乘機車係機車前置鐵質菜籃凹損、前輪蓋板右
    前側破損、前方右側車殼受損，有被告丁○○機車照片在卷
    可證（見偵查卷第27頁、本院簡上字卷第21頁），顯見本件
    車禍發生時，被告乙○○之機車係由被告丁○○之機車前右
    側撞擊，被告乙○○辯稱被告丁○○當時從其右側斜線橫越
    其車道云云，應係事後翻異卸責之詞，委不足採。此外，倘
    若被告乙○○所言其行駛於該路段往建國東路方向，是被告
    丁○○逆向行駛等情屬實，被告乙○○所騎乘車號RJ3-752
    號輕型機車與被告丁○○騎乘車號N6Y-708 號重型機車撞擊
    後，應向左側倒地，且安全帽、機車碎片等物應散落於該路
    段往建國東路方向（參考本院桃交簡字卷第49頁），然本件
    事故發生後，被告乙○○所騎乘車號RJ3-752 號輕型機車右
    側倒置於桃園市○○路往大智路方向車道上，且車頭係朝建
    國東路方向，除一頂安全帽及部分機車碎片散落該路段往建
    國東路方向上外，其餘均在同路段往大智路方向（見本院簡
    上字卷第162 頁），與被告乙○○所述可能發生之機車倒地
    、散落情形不符，況倘被告乙○○之機車係於該路段往建國
    東路方向與被告丁○○之機車撞擊後位移至該路段往大智路
    方向，則路面應會有明顯之刮地痕，然自現場照片中並無刮
    地痕之痕跡（見本院簡上字卷第162 頁），可見本件事故發
    生於桃園市○○路往大智路方向之車道，被告乙○○所辯並
    非可採。參以被告乙○○警詢筆錄光碟，經本院勘驗，結果
    為：
    「警：你今天因為什麼事情到本隊製作筆錄？因為什麼事情
          ？
      李：車禍。
      警：你是因為什麼時間？什麼地點？跟什麼人？跟什麼車
          子發生車禍？
      李：在興邦路。
      警：什麼時候？
      李：96年12月25日星期二。
      警：大概幾點？
      李：下午大約5 點40分左右。
      警：在興邦路大概幾號？
      李：30號的樣子。
      警：對面嗎？前面？
      李：前面。
      ...
      警：肇事前你是從哪裡出發？要到哪裡？行駛哪一個車道
          ？車速大概多少？
      李：車速大概2 、30，然後我從興邦路34號我們公司門口
          。
      警：34號出發就對了？
      李：對。出來保全指揮左轉，走一下，在興邦路30號。
      警：你是要橫越馬路嘛，沒有錯？
      李：對，我是要過馬路。
      ...
      警：請你詳述一下當時肇事的情形，好不好？就是像你剛
          剛講你一出馬路，工廠保全指揮出馬路？
      李：對，出馬路左轉。
      警：過馬路左轉就被撞到了？
      李：對。
      ...」
    有勘驗筆錄在卷可按（見本院簡上字卷第96-98 頁），被告
    乙○○自承其當日自興邦路34號出發，左轉準備過馬路，嗣
    於興邦路30號前而非對面發生車禍。本院審酌被告乙○○不
    僅未於偵查、原審到庭陳述其上開警詢內容有何不妥，亦從
    未提及被告丁○○有逆向行駛之情形，直至於原審委任辯護
    人提出書狀，始抗辯被告丁○○逆向行駛，且於本院依循辯
    護人辯護意旨而為證言，其翻異之詞，難認未受污染，可信
    度甚低，其前揭警詢中之供述，應較為可採。
  3.選任辯護人羅紀雄律師為被告乙○○辯護稱：現場圖製作不
    實，實則本件係因被告丁○○喝酒、逆向行駛於被告乙○○
    行車路線，斜斜橫越車道駛來撞上被告乙○○機車，過失責
    任全在被告丁○○云云。然查，本件發生之位置確實應為桃
    園市○○路30號，業經本院認定如前（詳如壹、三）。本件
    道路交通事故現場圖雖有將案發現場繪製於桃園市○○路34
    號前之瑕疵，然此僅為本件案發地點位於同向路段何位置之
    別，並不影響本件被告乙○○過失之認定。
  4.又被告乙○○逆向騎乘機車而與被告丁○○發生本件事故，
    造成被告丁○○受有頭部外傷併顏面骨折、頸椎第3 至6 節
    脊髓損傷併4 肢無力、左眼挫傷併視神經動眼神經受傷及右
    手腕關節損傷等傷害，有長庚紀念醫院診斷證明書在卷可稽
    （見偵查卷第22頁）。而經本院函詢長庚醫療財團法人桃園
    長庚紀念醫院被告丁○○上開鎖受傷害是否已達重傷程度，
    該醫院函覆：被告丁○○因脊髓損傷導致四肢不完全性癱瘓
    ，且有兩手無力及不行障礙等症狀，應已符合毀敗或嚴重減
    損一肢以上機能之重傷害認定一節，有該院99年3 月9日（9
    9 ）桃院法字第0001號函在卷可按（見本院簡上字卷第210
    頁），是本件事故業已造成被告丁○○重傷害之結果。
  (三)至被告丁○○請求調閱興邦路、建國路口監視器錄影畫面，
    然該路口並無監視錄影器，縱使有監視錄影器，亦因時間久
    遠而不存在等情，有本院辦理刑事案件電話記錄查詢表在卷
    可稽（見本院簡上字卷第76頁）；另選任辯護人羅紀雄律師
    請求至現場履勘，惟本院認車禍現場之車輛、碎片等物業已
    清除，且該路段相關位置業經員警到場製作位置關係圖、拍
    攝照片提出法院，經核並無至現場履勘之必要。
  (四)綜上，被告丁○○不能安全駕駛動力交通工具、過失傷害；
    被告乙○○過失致重傷害之犯行，均屬事證明確，堪以認定
    ，應予依法論科。
二、核被告丁○○所為，係犯係犯刑法第185 條之3 不能安全駕
    駛動力交通工具罪及同法第284 條第1 項前段之過失傷害罪
    ；另被告乙○○所為，則係犯刑法第284 條第1 項後段之過
    失致重傷罪。又被告丁○○因本件所受傷害為重傷害，業如
    前述，公訴人認被告乙○○涉犯刑法第284 條第1 項過失傷
    害罪，尚有未合，惟因二者基本社會事實同一，爰依法變更
    起訴法條。被告丁○○所犯上開二罪，犯意各別，行為互殊
    ，應予分論併罰。又被告丁○○酒醉駕車肇事，造成告訴人
    乙○○受有如犯罪事實欄所載之傷害，則就其過失傷害部分
    之犯行，應依道路交通管理處罰條例第86條第1 項之規定，
    加重其刑。
三、撤銷改判部分（原審被告乙○○過失傷害部分）：被告乙○
    ○上訴否認犯行，惟其過失致重傷罪事證明確，業如前述，
    是被告之上訴，顯無理由，惟原審判決疏未注意被告丁○○
    因本件致重傷害之情形，尚有未合，自應由本院撤銷改判。
    爰審酌被告於輕忽交通安全，致釀本件事故，並致被害人丁
    ○○受有上開之重傷害，被告犯後猶否認其有過失，且未與
    被害人丁○○達成和解賠償其損害，犯後態度不佳，並衡量
    被害人丁○○亦與有過失等一切情狀，量處如主文所示之刑
    ，並諭知易科罰金之折算標準。
四、上訴駁回部分（原審被告丁○○犯不能安全駕駛動力交通工
    具罪、過失傷害罪部分）：檢察官循告訴人乙○○之請求提
    起上訴，認本案係被告丁○○酒後逆向行駛告訴人乙○○車
    道，肇生本件車禍，致其2 人受傷，被告犯罪情節應較為重
    大，原審僅判處應執行有期徒刑4 月，實屬過輕，顯有不當
    。按法官於有罪判決如何量處罪刑，甚或是否宣告緩刑，均
    為實體法賦予審理法官裁量之刑罰權事項，法官行使此項裁
    量權，自得依據個案情節，參酌刑法第57條所定各款犯罪情
    狀之規定，於法定刑度內量處被告罪刑；除有逾越該罪法定
    刑或法定要件，或未能符合法規範體系及目的，或未遵守一
    般經驗及論理法則，或顯然逾越裁量，或濫用裁量等違法情
    事之外，並不得任意指摘其量刑違法（最高法院75年臺上字
    第7033號、72年臺上字第6696號、72年臺上字第3647號判例
    參照）。且在同一犯罪事實與情節，如別無其他加重或減輕
    之原因，下級審法院量定之刑，亦無過重或失輕之不當情形
    ，則上級審法院對下級審法院之職權行使，原則上應予尊重
    （最高法院85年度臺上字第2446號判決參照）。準此，第一
    審法院所為量刑，如非有上揭明顯違法之情事，尚難得以擅
    加指摘其違法或不當至明。經查，原審認定被告罪證明確，
    而論以不能安全駕駛動力交通工具罪及過失傷害罪，並審酌
    被告丁○○明知酒精成分對人之意識能力具有不良影響，超
    量飲酒後會導致對週遭事務之辨識及反應能力較平常狀況薄
    弱，竟仍不知謹慎，於飲酒後血液酒精濃度經換算呼氣酒精
    濃度達每公升1.07毫克以上之酒醉情況下，猶騎乘機車於公
    眾往來之道路，並因而疏未注意車前狀況以致車禍肇事，造
    成告訴人乙○○受有腦震盪、頭皮血腫、顏面擦傷、胸部挫
    傷及肩部挫傷等傷害，顯然漠視自己及公眾生命財產安全，
    其行為實有不該，且被告丁○○前已因酒後駕車犯行，先後
    經本院以88年度桃交簡字第119 號判決判處罰金銀元5,000
    元確定，及以96年度桃交簡字第2798號判決判處拘役35日確
    定，有臺灣高等法院被告前案紀錄表1 份附卷可參，其再為
    本件酒後駕車犯行，顯見尚不知記取教訓戒慎其行，亦難認
    其確有悔意，且迄今被告2 人仍未能達成和解，賠償被害人
    所受之損害，自應受相當程度之刑事非難，惟念及被告丁○
    ○犯後坦承過失犯行，態度尚可等一切情狀，判處有期徒刑
    2 月、3 月，應執行有期徒刑4 月，如易科罰金，以1,000
    元折算1 日，認事用法俱無違誤，依前開最高法院判例意旨
    ，殊難任意指摘原審量刑過輕，是檢察官質前提起上訴，為
    無理由，應予駁回。
據上論斷，應依刑事訴訟法第455 條之1 第1 項、第3 項、第36
8 條、第369 條第1 項前段、第364 條、第299 條第1 項前段、
第300 條，刑法第284 條第1 項後段、第41條第1 項前段，刑法
施行法第1 條之1 第1 項、第2 項前段，判決如主文。
本案經檢察官陳仁傑到庭執行職務。
中    華    民    國    99    年    4     月    30    日
                  刑事第四庭  審判長法  官  袁雪華
                                    法  官  張淑華
                                    法  官  林宜靜
以上正本證明與原本無異。
不得上訴。
                                    書記官  王明玉
中    華    民    國    99    年    4     月    30    日

司法院資訊處製作；財團法人民間司法改革基金會備份。
